【裁判字號】    90,易,541
【裁判日期】    900911
【裁判案由】    違反電子遊戲場業管理條例
【裁判全文】
台灣苗栗地方法院刑事判決                            九十年度易字第五四一號
    公  訴  人  臺灣苗栗地方法院檢察署檢察官
    被      告  甲○○
右列被告因違反電子遊戲場業管理條例案件，經檢察官提起公訴（九十年度偵字第二
九０五號），本院判決如左：
    主  文
甲○○未依電子遊戲場業管理條例規定辦理營利事業登記，而經營電子遊戲場業，處
拘役參拾日，如易科罰金，以佰元折算壹日。緩刑貳年。
扣案之彈珠台電子遊戲機台壹拾貳台（含之ＩＣ板壹拾貳片）沒收之。
    事  實
一、甲○○係苗栗縣頭份鎮○○○路一七八號前夜市，擺設電子遊戲機台之負責人，
    明知非經辦理商業登記及申請營利事業登記，不得經營電子遊戲場業，竟未辦理
    商業登記及營利事業登記，即於民國九十年三月二十七日晚上八時許，擅自在上
    開地點，以流動攤販方式設置娛樂彈珠台電子遊戲機十二台，並以此電子遊戲機
    供不特定客人娛樂使用，經營電子遊戲場業，嗣於九十年四月二十四日晚上十時
    三十分許，為警當場查獲，並扣得上開電子遊戲機台十二台（含ＩＣ板十二片）
    。
二、案經苗栗縣警察局頭份分局報請臺灣苗栗地方法院檢察署檢察官偵查起訴。
    理  由                                                                             證據並所犯法條
一、訊據被告甲○○對於右揭時地以流動攤販方式設置娛樂彈珠台電子遊戲機十二台
    供不特定客人娛樂使用經營電子遊戲場業之事實固坦不諱，惟矢口否認有何違反
    電子遊戲場業管理條例之犯行，辯稱：伊係以流動攤販方式設置娛樂彈珠台，且
    伊並非不申請營利事業登記證，而係沒辦法申請云云。惟查，被告於右揭時地以
    流動攤販方式設置娛樂彈珠台電子遊戲機十二台供不特定客人娛樂使用之事實，
    業據被告於偵審中供承不諱，復有苗栗縣警察局頭份分局九十年五月二日（九０
    ）苗份警行字第二一二三一號函所附之調查筆錄一份、報告單、違反社會秩序維
    護法案件現場紀錄表、證物認領保管收據各一紙及現場照片二幀在卷可稽。次按
    政府係為維護社會安寧、善良風俗、公共安全及國民身心健康，始制定電子遊戲
    場業管理條例以管理電子遊戲場業，此為該條例第一條開宗明義所明定，因此該
    條例對於電子遊戲場業之營業場所，有應距離國民中、小學．．．．．．等機構
    五十公尺以上之規定。又如有犯組織犯罪防制條例等罪，經有罪判決確定等人，
    均不得充電子遊戲場業之負責人或營業場所管理人。凡此均為達成立法目的之規
    定，亦為經營電子遊戲場業有別於一般營利事業之特殊規定，因此該條例除於第
    十條第一項前段明定：「經營電子遊戲場業，應依公司法或商業登記法辦理公司
    或商業登記」外，更於同條例第十五條明定：「未依本條例規定辦理營利事業登
    記者，不得經營電子遊戲場業。」因此即使符合公司法或商業登記法之規定經合
    法成立之公司或商業，凡未符合該條例之規定，依該條例規定辦理營利事業登記
    者，均不得經營電子遊戲場業，至於商業登記法第四條所謂一般小規模商業或非
    屬營利事業登記管理規則及所得稅法所規範之營利事業，縱可經營其他非違法之
    商業，亦不得經營電子遊戲場業，更毋庸待言，此觀同條例第十六條所定「非電
    子遊戲場業之其他營利事業，不得就其營業場所，供他人設置電子遊戲機營業」
    之規定，更屬明確，因之凡有違反該條例第十五條之規定者，即應適用同條例第
    二十二條之規定處罰。不因是否為上開小規模商業，或是否屬營利事業登記管理
    規則及所得稅法所規範之營利事業，而有不同。從而，被告所經營之電子遊戲場
    業，雖係夜市場流動攤販，為商業登記法第四條所定之小規模商業登記，依營利
    事業登記管理規則第二條，所得稅法第十一條第二項之規定，得免依商業登記法
    辦理營利事業登記，惟仍應受電子遊戲場業管理條例之規範，是被告上揭辯解，
    均係事後卸責之詞，不足採信。從而，本件事證明確，被告右揭犯行，應堪認定
    ，應予依法論科。
二、查被告甲○○未依規定辦理營利事業登記，擅自經營電子遊戲場業，核其所為，
    係違反電子遊戲場業管理條例第十五條規定，應依同條例第二十二條規定論處。
    爰審酌被告未有犯罪前科素行良好、犯罪動機、目的、擺設電子遊戲機台數量等
    等一切情狀，量處如主文所示之刑，並諭知易科罰金之折算標準。又被告前未曾
    受有期徒刑以上刑之宣告，有臺灣高等法院檢察署刑案紀錄簡覆表一紙在卷可憑
    ，其因一時失慮，觸犯刑罰，經此偵審教訓後，當知所警惕，信無再犯之虞，本
    院認其所宣告之刑以暫不執行為適當，併宣告緩刑二年，以啟自新。至扣案之彈
    珠台電子遊戲機十二台（含ＩＣ板十二片），係被告所有供犯罪所用之物，業據
    被告供明在卷，爰依刑法第三十八條第一項第二款予以宣告沒收。
據上論斷，應依刑事訴訟法第二百九十九條第一項前段，電子遊戲場業管理條例第十
五條、第二十二條，刑法第十一條前段、第四十一條第一項前段、第七十四條第一款
、第三十八條第一項第二款，判決如主文。
本案經檢察官蔡宗熙到庭執行職務。
中        華        民        國      九十    年    九    月    十一    日
                                      臺灣苗栗地方法院刑事庭
                                          法  官  吳  炳  桂
右正本證明與原本無異。
如不服本判決，應於判決送達後十日內向本院提出上訴狀（應附繕本），上訴於臺灣
高等法院台中分院。
                                          書記官  楊  慧  萍
中        華        民        國      九十    年    九    月    十四    日
附錄本案論罪科刑法條全文：
電子遊戲場業管理條例第十五條：
未依本條例規定辦理營利事業登記者，不得經營電子遊戲場業。
電子遊戲場業管理條例第二十二條：
違反第十五條規定者，處行為人一年以下有期徒刑、拘役或科或併科新臺幣五十萬元
以上二百五十萬元以下罰金。


司法院資訊處製作；財團法人民間司法改革基金會備份。
